臺灣雲林地方法院刑事判決
110年度交易字第24號
公  訴  人  臺灣雲林地方檢察署檢察官
被      告  李柏諺


上列被告因過失傷害案件，經檢察官提起公訴（109年度偵字第6
014號），本院判決如下：
　　主　　文
甲○○汽車駕駛人，無駕駛執照駕車犯過失傷害罪，處拘役參拾日
，如易科罰金，以新臺幣壹仟元折算壹日。
　　犯罪事實
一、甲○○未領有汽車駕駛執照，仍於民國109年3月30日18時53分
    許，駕駛車牌號碼00-0000號自用小客車，沿雲林縣西螺鎮
    廣興路由北往南方向行駛，行駛至雲林縣西螺鎮廣興路籃厝
    橋旁時，本應注意行經無號誌交岔路口，應減速慢行，作隨
    時停車之準備，而依當時天氣晴、夜間有照明、柏油路面乾
    燥、無缺陷、無障礙物，並無不能注意之情事，竟疏未注意
    及此，未減速而貿然前行，適丁○○駕駛車牌號碼000-0000號
    自用小客車搭載乙○○及兒童劉○軒（106年11月生，姓名年籍
    詳卷），沿雲林縣西螺鎮防汛道路由西往東方向駛至前開交
    岔路口，亦未注意行經無號誌交岔路口應減速慢行，作隨時
    停車之準備，兩車閃避不及發生擦撞，致丁○○受有頸部擦挫
    傷、乙○○受有左側肩膀表淺撕裂傷2公分及左手肘擦傷、劉○
    軒受有前額及頸部挫傷等傷害。
二、案經丁○○（兼劉○軒之法定代理人）、乙○○訴由雲林縣警察
    局西螺分局報告臺灣雲林地方檢察署檢察官偵查起訴。
　　理  　由
一、按法院認為應科拘役、罰金或應諭知免刑或無罪之案件，被
    告經合法傳喚無正當理由不到庭者，得不待其陳述逕行判決
    ，刑事訴訟法第306條定有明文。被告甲○○雖經本院合法傳
    喚無正當理由不到庭，然因其被訴涉犯刑法第284條前段過
    失傷害罪，經本院認為應科拘役（詳後述），依前開規定，
    爰不待其陳述，逕為一造辯論判決。
二、本判決所引用之下列被告以外之人於審判外之陳述，當事人
    於本院言詞辯論終結前，未對其等之證據能力聲明異議，而
    本院審酌該等證據之取得過程並無瑕疵，故以之作為證據係
    屬適當，依刑事訴訟法第159條之5第2項規定，故認均有證
    據能力。
三、認定犯罪事實所憑之證據及理由： 
(一)上揭犯罪事實，業據被告於偵查時坦承不諱（偵卷第162頁
    ），核與證人即告訴人丁○○、乙○○於警詢及偵查中證述之情
    節相符（偵卷第13至17頁、第21至23頁），復有道路交通事
    故現場圖、道路交通事故調查報告表㈠、㈡各1份（偵卷第27
    至32頁）、天主教若瑟醫療財團法人若瑟醫院醫字第109033
    0-054、0000000-000、0000000-000號診斷證明書各1紙（偵
    卷第57、59、61頁）、公路監理電子閘門證號查詢汽車駕駛
    人及車輛詳細資料報表各2份（偵卷第83至89頁）、臺灣雲
    林地方檢察署檢察官勘驗筆錄1份（偵卷第105至106頁）、
    現場、車損及傷勢照片21張（偵卷第35至55頁）、被害人劉
    ○軒之傷勢照片2張（偵卷第117頁）、行車紀錄器影像光碟1
    片附卷可稽。
(二)按行經設有無號誌之交岔路口，應減速慢行，作隨時停車之
    準備，道路交通安全規則第93條第2款定有明文，被告駕駛
    上開自用小客車行駛於道路時，應注意上開安全規定並確實
    遵守之，且依當時情形並無不能注意之情事，亦有道路交通
    事故調查報告表㈠存卷足憑，其竟疏未注意應減速慢行，亦
    未作隨時停車之準備，因而肇事，自有過失無訛，而本案車
    禍事故經送交通部公路總局嘉義區車輛行車事故鑑定會鑑定
    ，結果亦同前開認定，有交通部公路總局嘉義區監理所109
    年12月14日嘉監鑑字第1090237560號函暨交通部公路總局嘉
    義區監理所嘉雲區車輛行車事故鑑定會嘉雲區0000000案鑑
    定意見書1份附卷可參（偵卷第143至146頁）。再者，丁○○
    、乙○○、劉○軒係因本件車禍而受有傷害，有上開診斷證明
    書在卷為憑，顯見被告之過失行為與丁○○、乙○○、劉○軒傷
    害結果間，具有相當因果關係，是認被告上開任意性自白核
    與事實相符，可以採信。
(三)綜上所述，本件事證明確，被告上開犯行，洵堪認定，應予
    依法論科。
四、論罪科刑：
(一)被告原考領有普通小型車之駕駛執照，嗣因酒駕遭吊銷，案
    發當時並無汽車駕駛執照乙節，有公路監理電子閘門證號查
    詢汽車駕駛人資料1份附卷可憑（偵卷第83頁）。核被告所
    為，係犯道路交通管理處罰條例第86條第1項、刑法第284條
    前段之汽車駕駛人無駕駛執照駕車過失傷害罪。
(二)被告以一過失傷害行為，同時致丁○○、乙○○、劉○軒受有上
    開傷害，為想像競合犯，應依刑法第55條前段規定，從一重
    之過失傷害罪處斷。
(三)刑之加重減輕事由：
　⒈被告因無照駕駛上開自用小客車上路，因而致人受傷，應依
    道路交通管理處罰條例第86條第1項規定，加重其刑。
　⒉被告於肇事後，於其犯罪未經有偵查犯罪職權之公務員發覺
    前，主動向前往現場處理之警員坦承肇事等情，有雲林縣警
    察局西螺分局道路交通事故肇事人自首情形記錄表1份（偵
    卷第63頁）附卷可稽，係對於未發覺之犯罪，表示願接受裁
    判之意，爰依刑法第62條前段規定，減輕其刑。
(四)爰審酌被告駕車未能遵守前開道路交通安全規則，肇致本次
    車禍事故，造成丁○○、乙○○、劉○軒受傷，實有不該，參酌
    被告犯後坦承犯行、被告本件過失程度為肇事次因、告訴人
    所受傷勢，兼衡被告為國中畢業之教育程度等一切情狀，量
    處如主文所示之刑，並諭知易科罰金之折算標準。
據上論斷，應依刑事訴訟法第299條第1項前段、第306條，道路
交通管理處罰條例第86條第1項，刑法第284條前段、第55條前段
、第62條前段、第41條第1項前段，刑法施行法第1條之1第1項，
判決如主文。
本案經檢察官王聖豪、丙○○提起公訴，檢察官魏偕峯到庭執行職
務。
中　　華　　民　　國　　110 　年　　4 　　月　　20　　日
                  刑事第四庭　法　官　廖奕淳
以上正本證明與原本無異。
如不服本判決應於收受判決後20日內向本院提出上訴書狀，並應
敘述具體理由；其未敘述上訴理由者，應於上訴期間屆滿後20日
內向本院補提理由書（均須按他造當事人之人數附繕本）。告訴
人或被害人不服本判決，應具備理由請求檢察官上訴，及上訴期
間之計算係以檢察官收受判決正本之日期為準。「切勿逕送上級
法院」。
                              書記官  陳玫燕
中　　華　　民　　國　　110 　年　　4 　　月　　21　　日
附錄本案論罪科刑法條：
中華民國刑法第284條
因過失傷害人者，處1年以下有期徒刑、拘役或10萬元以下罰金
；致重傷者，處3年以下有期徒刑、拘役或30萬元以下罰金。

道路交通管理處罰條例第86條
汽車駕駛人，無駕駛執照駕車、酒醉駕車、吸食毒品或迷幻藥駕
車、行駛人行道或行經行人穿越道不依規定讓行人優先通行，因
而致人受傷或死亡，依法應負刑事責任者，加重其刑至二分之一
。
汽車駕駛人，在快車道依規定駕車行駛，因行人或慢車不依規定
，擅自進入快車道，而致人受傷或死亡，依法應負刑事責任者，
減輕其刑。